臺灣新北地方法院三重簡易庭民事判決
                                   111年度重簡字第1635號
原      告  鄭祖營  

被      告  尹嘉恩即嘉恩設計企業社


上列當事人間請求給付票款事件，於民國111年9月8日言詞辯論
終結，本院判決如下：
    主  文
被告應給付原告新臺幣貳拾萬元，及自如附表所示之利息起算日
起至清償日止，按年息百分之六計算之利息。
訴訟費用由被告負擔。
本判決得假執行。 
    事  實  及  理  由
一、原告起訴主張：原告持有被告所簽發如附表所示之支票1紙
    （下稱系爭支票），詎屆期為付款之提示，竟以存款不足為
    由退票，迭經催討無效。為此，爰本於票據之法律關係，請
    求判決如主文第一項所示。
二、被告則請求駁回原告之訴，並以：系爭支票確係伊所簽發，
    惟目前無力清償，請法官依法判決等語，以資抗辯。
三、原告主張之前開事實，業據其提出系爭支票及其退票理由單
    各1紙為證，核與所述相符，而被告則自認系爭支票之真正
    ，自堪信原告之主張為真實。按在票據上簽名者，依票上所
    載文義負責。支票到期不獲付款時，執票人於行使或保全支
    票上權利之行為後，對於背書人、發票人及支票上其他債務
    人得行使追索權。發票人、承兌人、背書人及其他票據債務
    人，對於執票人連帶負責。執票人得不依負擔債務之先後，
    對於前項債務人之一人或數人或全體行使追索權。執票人向
    支票債務人行使追索權時，得請求自為付款提示日起之利息
    ，如無約定利率者，依年利六釐計算。票據法第5條第1項、
    第144條、第85條第1項、第96條第1項、第2項及第133條分
    別定有明文。本件被告雖以目前無力清償等語置辯，惟按有
    無資力償還，乃係執行問題，不得據為不負履行義務之抗辯
    （最高法院19年上字第1733號判例參照），是其所辯，不得
    據為拒絕清償之依據，被告仍應依系爭支票對原告擔負票據
    責任至明。從而，原告本於票據之法律關係，請求判決如主
    文第一項所示，為有理由，應予准許。
四、本件係適用簡易訴訟程序所為被告敗訴之判決，應依職權宣
    告假執行。
五、結論：原告之訴為有理由，依民事訴訟法第436條第2項、第
    78條、第389條第1項第3款，判決如主文。
中　　華　　民　　國　　111 　年　　9 　　月　　12　　日
                      臺灣新北地方法院三重簡易庭
                          法      官  彭松江
以上正本係照原本作成。
如不服本判決，應於送達後20日內，向本院提出上訴狀並表明上
訴理由，如於本判決宣示後送達前提起上訴者，應於判決送達後
20日內補提上訴理由書（須附繕本）。
中　　華　　民　　國　　111 　年　　9 　　月　　12　　日
                          書  記  官  許雁婷
附表：　　　　　　　　　　　　
編號 票據號碼 票面金額 (新臺幣) 發票人 背書人 付款人 發票日 利息起算日（提示日） 1 ZH0000000 20萬元 尹嘉恩即嘉恩設計企業社 葉瑞玲 蔡震融 臺灣中小企業銀行楊梅分行 109年12月9日 109年12月24日